【裁判字號】    97,易,1959
【裁判日期】    971009
【裁判案由】    竊盜
【裁判全文】
臺灣臺北地方法院刑事判決              97年度易字第1959號
公  訴  人  臺灣臺北地方法院檢察署檢察官
被      告  乙○○
                      二戶政事務所）
                      之1
上列被告因竊盜案件，經檢察官提起公訴（97年度偵字第11109號）
，本院判決如下：
    主  文
乙○○踰越牆垣竊盜，累犯，處有期徒刑柒月。
    事  實
一、乙○○前曾於民國94年間因毒品案件，經本院於94年3 月8
    日以94年度訴字第1689號判決判處有期徒刑8 月，並經臺灣
    高等法院、最高法院駁回上訴確定；另於94年間因毒品案件
    ，經本院於95年2 月20日以94年度訴字第1825號判決判處有
    期徒刑10月確定，上開2 罪接續執行，於96年4 月14日執行
    完畢。猶不知悔改，基於意圖為自己不法所有之犯意，於97
    年5 月11日8 時30分許，前往位於臺北市中山區○○○路○
    段51號之工廠前，見四下無人，竟以攀爬越過圍牆之方式，
    進入該工廠內後，徒手搬運該工廠甲○○所管領之車床車頭
    1 個、車床車手2 支、鋁製箱子2 個、鐵架1 個得手。嗣經
    甲○○發覺遭竊並報警處理，而於97年5 月11日9 時50分許
    在臺北市○○○路399 巷口為警查獲。
二、案經臺北市政府警察局中山分局移送臺灣臺北地方法院檢察
    署檢察官偵查起訴。
    理  由
壹、證據能力部分：
    按被告以外之人於審判外之言詞或書面陳述，除法律有規定
    者外，不得作為證據。又被告以外之人於審判外之陳述，雖
    不符前4 條之規定，而經當事人於審判程序同意作為證據，
    法院審酌該言詞陳述或書面陳述作成時之情況，認為適當者
    ，亦得為證據，當事人、代理人或辯護人於法院調查證據時
    ，知有第159 條第1 項不得為證據之情形，而未於言詞辯論
    終結前聲明異議者，視為有前項之同意，刑事訴訟法第159
    條第1 項、第159 條之5 分別定有明文。查本件證人甲○○
    於警詢及偵查中所為之陳述，固為被告以外之人於審判外之
    陳述，屬傳聞證據，惟公訴人、被告就前開審判外之陳述於
    本院準備程序中並未爭執其證據能力，迄言詞辯論終結前，
    亦未表示異議，而本院審酌其陳述作成時之情況，核無違法
    取證及證明力明顯過低之瑕疵，亦認為以之作為證據為適當
    ，揆諸上開規定，本院認證人甲○○於警詢及偵查中所為之
    證言有證據能力。
貳、實體部分：
一、上開犯罪事實，業據被告於本院準備程序、審理時均坦承不
    諱（見本院97年9 月26日準備程序、審理筆錄），核與證人
    甲○○於警詢及偵查中（見97年度偵字第11109 號偵查卷第
    6 頁至第8 頁、第39頁至第40頁）證述情節相符合，並有贓
    物認領保管單1 份及贓物照片2 張在卷可稽，足徵被告前開
    自白與事實相符合，堪予採信。本件事證明確，被告犯行洵
    堪認定，應依法論科。
二、按刑法第321 條第1 項第2 款之安全設備，係指門扇及牆垣
    以外，依社會通常觀念，足認為防盜之設備而言。故核被告
    攀爬圍牆進入工廠內行竊之行為，應係犯刑法第321 條第1
    項第2 款之踰越牆垣竊盜罪，公訴意旨誤論以踰越安全設備
    竊盜罪，尚有未洽。又查被告有事實欄所載之犯罪科刑及執
    行情形，此有臺灣高等法院被告前案紀錄表存卷可按，其受
    有期徒刑之執行完畢後5 年以內再故意犯本件有期徒刑以上
    之罪，係屬累犯，應依法加重其刑。爰審酌被告正值壯年，
    不思以己力正當謀生，反意圖不勞而獲，侵害他人之財產權
    ，所為實屬非是，惟被告犯罪後，已坦認犯行等一切情狀，
    量處如主文所示之刑。又本諸前述理由，本院認對被告科以
    有期徒刑7 月即足收懲儆被告之效，公訴人求處有期徒刑9
    月，要難依其所請。
據上論斷，應依刑事訴訟法第299 條第1 項前段，刑法第321 條
第1 項第2 款、第47條第1 項，判決如主文。
本案經檢察官楊雅清到庭執行職務。
中    華    民    國    97    年    10    月    9     日
                            臺灣臺北地方法院刑事第十七庭
                                      法  官  賴淑美
上正本證明與原本無異。
如不服本判決，應於判決送達後10日內向本院提出上訴狀（應附
繕本），上訴於臺灣高等法院。
                                      書記官  許翠燕
中    華    民    國    97    年    10    月    9     日
附錄本件論罪科刑法條全文：
中華民國刑法第321條
犯竊盜罪而有左列情形之一者，處六月以上、五年以下有期徒刑：
一  於夜間侵入住宅或有人居住之建築物、船艦或隱匿其內而犯之
二  毀越門扇、牆垣或其他安全設備而犯之者。
三  攜帶  器而犯之者。
四  結夥  人以上而犯之者。


司法院資訊處製作；財團法人民間司法改革基金會備份。
